【裁判字號】    89,易,1376
【裁判日期】    891121
【裁判案由】    竊盜
【裁判全文】
臺灣屏東地方法院刑事判決                        八十九年度易字第一三七六號
    公  訴  人  臺灣屏東地方法院檢察署檢察官
    被      告  乙○○
右列被告因竊盜案件，經檢察官提起公訴（八十九年度偵字第五○三五號），本院判
決如左：
    主  文
乙○○無罪。
    理  由
一、公訴意旨略以：被告乙○○意圖為自己不法之所有，於民國八十三年十一月二十
    九日十八時許，在屏東縣東港鎮○○里○○路段處，以自備鑰匙竊取甲○○所有
    車牌號碼：ＰＤＨ─五五六號重機車一部，得手後留供己用。嗣於八十九年八月
    三十一日二十三時十五分許，騎乘前揭機車途經屏東縣新園鄉○○村○○路之仙
    隆宮前，為警當場查獲，因認被告涉有刑法第三百二十一條第一項之竊盜罪嫌。
二、按犯罪事實應依證據認定之，無證據不得推定其犯罪事實，又不能證明被告犯罪
    者，應諭知無罪之判決，刑事訴訟法第一百五十四條、第三百零一條第一項分別
    定有明文。次按犯罪事實之認定，應憑證據，如未能發現相當證據，或證據不足
    以證明，自不能以推測或擬制之方法，以為裁判基礎；又刑事訴訟法上所謂認定
    犯罪事實之證據，係指足以證明被告確有犯罪行為之積極證據而言，該項證據必
    須適合於被告犯罪事實之認定，始得採為斷罪之資料，此有最高法院四十年度台
    上字第八六號、六十九年度台上字第四九一三號判例足資參照，核先敘明。
三、訊據被告乙○○固坦白承認騎乘上開甲○○所失竊之機車為警查獲之事實，惟則
    於警、偵訊中及本院審理時堅詞否認有何竊盜犯行，辯稱：該機車係約於二、三
    年前在東港鎮新街一帶賣黑輪時，一位年籍、姓名不詳之男子所贈與，後來聽說
    該男子到台北工作不久便因車禍死亡，且亦不知該機車為贓車等語。經查：被告
    於八十九年八月三十一日為警查獲騎乘上開甲○○所失竊之車牌號碼：ＰＤＨ─
    五五六號重機車，固經機車所有人甲○○於警訊中供述係於八十三年十一月二十
    九日十八時許，在屏東縣東港鎮○○路遭竊等語；然查，被告迭於警、偵訊中及
    本院審理時堅詞否認涉犯竊盜罪行及辯述如上，俟經證人曾皆枝到庭結證稱：「
    那輛機車我有聽到那男子有說『這輛機車舊了送給你，你到菜市場買東西較方便
    』」等語，並經被告補稱：「起先該男子說機車要寄放在我這裡，證人沒有聽到
    ，該男子要走時說機車送我騎，我到菜市場較方便」等語。本院衡以被告所辯各
    語既與證人曾皆枝到庭證述之情節大致相符，則被告辯稱該機車係他人所贈與等
    情，尚非與會社常情完全背離而不堪採信；此外，復查無其他積極證據足資證明
    被告確有公訴人所指訴之竊盜犯行，自不能以推測或擬制之詞以為裁判之基礎，
    即屬不能證明被告犯罪，則揆諸前揭法條規定與最高法院判例意旨，爰為被告無
    罪判決之諭知。至於被告是否涉及收受贓物罪嫌，因贓物罪與竊盜罪之基本社會
    事實並非同一，本院尚不得逕自變更起訴法條予以審理（最高法院八十四年度台
    上字第二二一六號判決意旨參照），應由檢察官另行偵查辦理，附此敘明。
據上論斷，應依刑事訴訟法第三百零一條第一項，判決如主文。
本案經檢察官林津鋒到庭執行職務。
中      華      民      國      八十九      年    十一    月    二十一  日
                                      臺灣屏東地方法院刑事第二庭
                                            法  官  柯盛益
右正本證明與原本無異。
對於本判決如有不服應於收受送達後十日內向本院提出上訴書狀上訴於台灣高等法院
高雄分院並按他造當事人之人數附具繕本。
                                            書記官  張福山
中      華      民      國      八十九      年    十一    月    二十一  日


司法院資訊處製作；財團法人民間司法改革基金會備份。
